# 是否是反向购买

提问人：轻柔的指尖 时间：2014-04-22 08:06:41
A为集团公司，B为其控股子公司，B拥有D公司51%的股份，C拥有D公司49%的股份，A单方为C增资达到55%的控制权，作为注资的条件之一，是增资后，C必须购买B拥有D公司51%的股份。请问下，是否形成反向购买，C公司持有的长期股权投资按什么确认，是按D公司购买时拥有的净资产的100%确认吗？然后，合并报表如何编制，是否是合并时点的C公司的公允价，期初为D公司的账面价？

回答人：chenyiwei
背景表述不清楚，是否该交易的实质就是A以D的 51 ％股权对C增资并取得C的控制权？并且C和A、B、D原先没有关联方关系？如果是，则C的合并报表层面可能需按反向购买原则编制。但具体如何编制需更多背景信息方可判断。